LUCAS RODRIGUES ABREU

21 anos, solteiro Guaíba - RS

CONTATOS

(51) 9638.1656 ou (51) 3402.0946 lucasrodriguesabreu@hotmail.com linkedin.com/in/lucasrodriguesabreu

OBJETIVO PROFISSIONAL

Conquistar minha primeira experiência na área de TI, onde possa adquirir conhecimento para me tornar um Desenvolvedor e assim poder agregar aos objetivos da empresa com minha energia e dedicação.

RESUMO DAS QUALIFICAÇÕES PROFISSIONAIS

Sou um profissional em início de carreira, mas já tive vivências em *Supply Chain* (compras, almoxarifado, PCP, expedição, recebimento fiscal e físico) e também possuo experiência na área de *call center*. Tenho sólidas vivências com sistemas de CRM, ERP e produtos de captura e processamento de transações eletrônicas.

FORMAÇÃO ACADÊMICA

- Tecnólogo em Análise e Desenvolvimento de Sistemas ULBRA (Cursando)
- Técnico em Informática Escolas e Faculdades QI (Cursando);
- Técnico em Logística Escolas e Faculdades QI (concluído);
- Auxiliar administrativo Instituição SENAC (concluído);

EXPERIÊNCIA PROFISSIONAL

GETNET S/A – 06/14 – atual

Assistente de Recursos Humanos – Atuante na área de treinamento e desenvolvimento de colaboradores. Criação e edição de materiais de treinamento, auxílio na alimentação dos indicadores de treinamento da empresa. Sólidos conhecimentos sobre os sistemas, produtos e serviços comercializados.

MELCO ELEVADORES DO BRASIL S/A - 08/2013 a 04/2014

Estagiário Administrativo e Logístico - Prestar auxílio nos serviços de compra de matéria prima, frete, aluguéis da frota, controle do consumo de combustível e, consulta de Nota fiscal no site do Sefaz RS.

TOQUE & FALE SERVIÇOS DE TELEMAKETING LTDA. - 10/2012 a 08/2013

Atendente de Call Center - Atendimento e suporte técnico nos equipamentos de transação eletrônica, POS (Point of Sale).

GRUPO JSL S.A. - 09/2010 a 07/2011

Jovem Aprendiz - Monitoramento de caminhões e suas devidas rotas, controle de estoque, negociação de frete, entre outros controles administrativos.